---
output: blastula::blastula_email
params: 
  dois: NULL
  cr_overview: NULL
  cr_license: NULL
  cr_tdm: NULL
  cr_funder: NULL
  open_apc: NULL
  session_id: NULL
---

```{r setup, include=FALSE}
knitr::opts_chunk$set(echo = FALSE, warning = FALSE, message = FALSE)
library(dplyr)
library(purrr)
library(tidyr)
library(metacheck)
```

Hallo,

vielen Dank, dass Sie den Open-Access-Metadaten-Schnelltest nutzen.

Hier ist der Bericht der automatischen Überprüfung:

### Indexierungsstatus in Crossref

```{r crossref_indexing, results='asis'}
indexing_status(dois = params$dois, .md = params$cr_overview)
```

### Überblick: Crossref-Metadaten

```{r metrics_overview}
metrics_overview(params$cr_overview)
```


### Creative-Commons-Lizenzen

#### Überblick Lizenzbedingungen

```{r cc_metrics}
cc_metrics(params$cr_overview)
```

#### Ergebnis Compliance Check

```{r cc_compliance}
cc_compliance_metrics(params$cr_overview)
```

Im beigefügten Excel-Spreadsheet dokumentiert das Blatt **CC-Lizenzen** je Artikel das Ergebnis der Überprüfung.

### Text and Data Mining (TDM)

```{r tdm_metrics}
tdm_metrics(params$cr_overview)
```

Die Tabelle bietet einen Überblick, welche Dateiformate,
ausgedrückt als [MIME
Type](https://developer.mozilla.org/en-US/docs/Web/HTTP/Basics_of_HTTP/MIME_types/Common_types),
für das Text- und Data-Mining (TDM) unterstützt werden. Grundsätzlich
kann je Artikel mehr als ein Format über das Crossref-Metadatenprofil
angeboten werden.

Der prozentuale Anteil bezieht sich auf sämtliche in Crossref-indexierte Artikel.

Im beigefügten Excel-Spreadsheet dokumentiert das Blatt **TDM** die Crossref-Metadaten über Möglichkeiten für das Text und Data Mining je Artikel.

### Förderinformationen 

```{r funder_metrics}
funder_metrics(params$cr_overview)
```

Die Tabelle gibt einen Überblick, über die häufigsten Förderer je Artikel lt. Crossref-Metadaten. 

Der prozentuale Anteil bezieht sich auf sämtliche in Crossref-indexierte Artikel.

Im beigefügten Excel-Spreadsheet dokumentiert das Blatt **Förderinformationen** das *Funding Acknowledgement* je Artikel lt. Crossref.



```{r export}
excel_spreadsheet <- list(`Übersicht` = params$cr_overview$cr_overview, 
                          `CC-Lizenzen` = params$cr_license)
if(!is.null(params$cr_tdm)) {
 excel_spreadsheet[["TDM"]] <- params$cr_tdm
} 
if(!is.null(params$cr_funder)) {
 excel_spreadsheet[["Förderinformationen"]] <- params$cr_funder
} 
if(nrow(params$open_apc) > 0) {
   excel_spreadsheet[["Open APC"]] <- params$open_apc
}

writexl::write_xlsx(
  x = excel_spreadsheet,
  path = xlsx_path(params$session_id)
)
```

Falls Sie weitere Informationen benötigen, wie das Ergebnis des Schnelltests zu interpretieren ist, schauen Sie bitte unter  nach. 

Bei Fragen und Anregungen stehen wir Ihnen gerne zur Verfügung.

Viele Grüße
