---
output: blastula::blastula_email
title: Metacheck Bericht
params: 
  dois: NULL
  cr_overview: NULL
  session_id: NULL
---

```{r setup, include=FALSE}
knitr::opts_chunk$set(echo = FALSE, warning = FALSE, message = FALSE)
library(metacheck)
```

Hallo,

vielen Dank, dass Sie den Open-Access-Metadaten-Schnelltest nutzen.

Hier ist der Bericht der automatischen Überprüfung. 

### Vorabprüfung

Sie haben **`r length(params$doi)`** DOIs eingegeben.

```{r acceptance, results = "asis"}
metacheck:::report_metacheckable(params$dois)
```

Weitere Informationen zur Vorabprüfung finden Sie im <a href="https://subugoe.github.io/metacheck/articles/methode.html" rel="notrack">Methodenbericht</a>
Die vollständige Vorabprüfung mit den Ergebnissen für jeden DOI finden Sie in der beigefügten Excel-Datei im Blatt `pretest`.

Die folgende Analyse bezieht sich nur auf die verbleibenden **`r sum(is_metacheckable(params$doi), na.rm = TRUE)`** DOIs.


### Testergebnis: Crossref-Metadaten

```{r metrics_overview}
metrics_overview(params$cr_overview$cr_overview) %>%
   ind_table_to_gt(.color = "#00A4A7")
```

### Creative-Commons-Lizenzen

#### Überblick Lizenzbedingungen

```{r cc_metrics}
cc_metrics(params$cr_overview$cc_license_check) %>%
  ind_table_to_gt(.color =  "#F3A9BB")
```

#### Ergebnis Compliance Check

```{r cc_compliance}
cc_compliance_metrics(params$cr_overview$cc_license_check) %>%
  ind_table_to_gt(.color = "#A0A5A9")
```

### Text and Data Mining (TDM)

```{r tdm_metrics}
tdm_metrics(params$cr_overview$tdm) %>%
  ind_table_to_gt(.color =  "#9B0056")
```

Die Tabelle bietet einen Überblick, welche Dateiformate,
ausgedrückt als MIME Type, für das Text- und Data-Mining (TDM) unterstützt werden. 
Grundsätzlich kann je Artikel mehr als ein Format über das Crossref-Metadatenprofil
angeboten werden.

Der prozentuale Anteil bezieht sich auf die Anzahl der überprüften Artikel mit Crossref-Metadaten.


### Förderinformationen 

```{r funder_info}
funder_metrics(params$cr_overview$funder_info) %>%
  ind_table_to_gt(.color = "#000099")
```

Die Tabelle gibt einen Überblick, über die häufigsten Förderer je Artikel lt. Crossref-Metadaten. 
Grundsätzlich können mehrere Förderer je Artikel vermerkt sein.
Der prozentuale Anteil bezieht sich auf die Anzahl der überprüften Artikel mit Crossref-Metadaten.

### Datenanhang 

Beigefügt finden Sie ein Excel-Spreadsheet mit Metadaten auf Artikelebene für weitere Analysen. Es umfasst folgende Datenblätter:

- `cr_overview`: Überblick  
- `cc_license_check`: Detailauswertung Lizenzüberprüfung
- `tdm`: Detailauswertung Volltextlinks und TDM
- `funder_info`: Förderinformationen lt. Crossref
- `pretest`: Ergebnisse der Vorabprüfung

Weitere Informationen, wie das Ergebnis des Schnelltests zu interpretieren ist, finden Sie im <a href="https://subugoe.github.io/metacheck/articles/methode.html" rel="notrack">Methodenbericht</a>. 

**Bitte beachten Sie, dass der Schnelltest eine Workflowunterstützung bei der Überprüfung von Verlagsmetadaten ist. 
Der Schnelltest trifft keine abschließenden Aussagen zur Förderfähigkeit von Open-Access-Publikationen bzw. deren Kosten. 
Dazu sind die Förderbedingungen der jeweiligen Förderer heranzuziehen.**

Bei Fragen und Anregungen stehen wir Ihnen gerne unter metacheck-support@sub.uni-goettingen.de zur Verfügung.

Viele Grüße

HOAD-Team

```{r export}
md_data_attachment(
  params$cr_overview,
  session_id = params$session_id,
  dois = as.character(params$dois)
)
```
