---
output: blastula::blastula_email
params: 
  dois: NULL
  cr_overview: NULL
  cr_license: NULL
  cr_tdm: NULL
  cr_funder: NULL
  open_apc: NULL
  session_id: NULL
---

```{r setup, include=FALSE}
knitr::opts_chunk$set(echo = FALSE, warning = FALSE, message = FALSE)
library(dplyr)
library(purrr)
library(tidyr)
library(metacheck)
```

Hallo,

vielen Dank, dass Sie den Open-Access-Metadaten-Schnelltest nutzen.

Hier ist der Bericht der automatischen Überprüfung:

### Indexierungsstatus in Crossref

```{r crossref_indexing, results='asis'}
indexing_status(dois = params$dois, .md = params$cr_overview)
```

### Überblick: Crossref-Metadaten

```{r, echo=FALSE}
metrics_overview(params$cr_overview)
```


### Creative-Commons-Lizenzen

#### Überblick Lizenzbedingungen

```{r}
my_df$cc_license_check %>% 
  count(cc_norm, name = "value") %>% 
  mutate(prop = value /sum(value) * 100) %>% 
  rename(name = cc_norm) %>%
  mutate(prop_bar = map(prop, ~bar_chart(value = .x, .color = "#F3A9BB"))) %>%
  ind_table_to_gt()
```

#### Ergebnis Compliance Check

```{r}
my_df$cc_license_check %>% 
  count(check_result, name = "value") %>% 
  mutate(prop = value /sum(value) * 100) %>% 
  rename(name = check_result) %>%
  mutate(prop_bar = map(prop, ~bar_chart(value = .x, .color = "#A0A5A9"))) %>%
  ind_table_to_gt()
```

Im beigefügten Excel-Spreadsheet dokumentiert das Blatt **CC-Lizenzen** je Artikel das Ergebnis der Überprüfung.

```{r, eval=!is.null(params$cr_tdm), results = 'asis'}
glue::glue(
  "### Text and Data Mining (TDM)
  #### Formatüberblick (sortiert nach Häufigkeit)"
)
my_df$tdm %>% 
  count(content.type, name = "value") %>% 
  mutate(prop = value /sum(value) * 100) %>% 
  rename(name = content.type) %>%
  mutate(prop_bar = map(prop, ~bar_chart(value = .x, .color = "#9B0056"))) %>%
  arrange(desc(value)) %>%
  ind_table_to_gt()
```

```{r, eval=!is.null(params$cr_tdm), results = 'asis'}
glue::glue(
  " 
  Die prozentualen Anteile beziehen sich ausschließlich auf Artikel, für die TDM-Informationen vorhanden sind. Bitte beachten Sie zudem, dass Verlage mehr als ein Format anbieten können.
  
  Im beigefügten Excel-Spreadsheet dokumentiert das Blatt **TDM** die Crossref-Metadaten über Möglichkeiten für das Text und Data Mining je Artikel"
)
```


```{r, eval=!is.null(params$cr_funder), results = 'asis'}
glue::glue(
  "### Förderinformationen 
  Bei **{length(unique(params$cr_funder$doi))}** Publikationen verzeichnet Crossref mindestens eine Forschungsförderung. Das *Funding Acknowledgements* von **{length(unique(unlist(my_df$funder_info[my_df$funder_info$name == 'Deutsche Forschungsgemeinschaft', 'doi'])))}** Artikeln verweist auf die **Deutsche Forschungsgemeinschaft (DFG)**.
  
  Im beigefügten Excel-Spreadsheet dokumentiert das Blatt **Förderinformationen** das *Funding Acknowledgement* je Artikel lt. Crossref."
)
```

```{r null_open_apc, eval=nrow(params$open_apc) == 0, results='asis'}
glue::glue("### weitere Anforderungen
  
  **Sämtliche Artikel**, die beim Open-Access-Metadaten-Schnelltest untersucht wurden, **sind nicht bei der Open APC Initiative registriert**.
 ")
```

```{r missin_open_apc, eval=nrow(params$open_apc) != 0, results='asis'}
glue::glue("### weitere Anforderungen
  
  {nrow(params$open_apc[params$open_apc$doi %in% params$dois,])} Artikel, die beim Open-Access-Metadaten-Schnelltest untersucht wurden, sind nicht bei der Open APC Initiative registriert. Im beigefügten Excel-Spreadsheet dokumentiert das Blatt **Open APC** Artikel, die erfasst wurden
 ")
```


```{r export}
excel_spreadsheet <- list(`Übersicht` = params$cr_overview$cr_overview, 
                          `CC-Lizenzen` = params$cr_license)
if(!is.null(params$cr_tdm)) {
 excel_spreadsheet[["TDM"]] <- params$cr_tdm
} 
if(!is.null(params$cr_funder)) {
 excel_spreadsheet[["Förderinformationen"]] <- params$cr_funder
} 
if(nrow(params$open_apc) > 0) {
   excel_spreadsheet[["Open APC"]] <- params$open_apc
}

writexl::write_xlsx(
  x = excel_spreadsheet,
  path = xlsx_path(params$session_id)
)
```

Falls Sie weitere Informationen benötigen, wie das Ergebnis des Schnelltests zu interpretieren ist, schauen Sie bitte unter  nach. 

Bei Fragen und Anregungen stehen wir Ihnen gerne zur Verfügung.

Viele Grüße
