---
title: "Überblick Open-Access-Metadaten-Schnelltest"
output: rmarkdown::html_vignette
vignette: >
  %\VignetteIndexEntry{Überblick Open-Access-Metadaten-Schnelltest}
  %\VignetteEngine{knitr::rmarkdown}
  %\VignetteEncoding{UTF-8}
---

```{r, include = FALSE}
knitr::opts_chunk$set(
  collapse = TRUE,
  echo = FALSE,
  comment = "#>"
)
```

```{r setup}
library(metacheck)
library(tidyverse)
tu_dois <- readr::read_lines(file = system.file("extdata", "tu_dois.txt", package = "metacheck"))
cr <- get_cr_md(unique(tu_dois))
my_df <- cr_compliance_overview(cr)
```

## Überblick 

Der Open-Access-Metadaten-Schnelltest ermöglicht die automatische Überprüfung der Metadatenqualität von insitutionell geförderten OA-Zeitschriftenartikeln. Die Schwerpunkt liegen hierbei auf den Empfehlungen des DFG-Förderprogramms ["Open-Access-Publikationskosten"](https://www.dfg.de/foerderung/programme/infrastruktur/lis/lis_foerderangebote/open_access_publikationskosten/) und den Metadatenrichtlinien der DEAL-Verträge. 

Die Metadatenqualität wird hinsichtlich folgender Dimensionen bewertet:

- Verwendung Creative-Commons-Lizenzen (CC-Lizenzen)
- Unterstützung von Versionen für das Text- und Data-Mining (TDM)
- Vorhandensein von Förderinformationen (allgemein und mit Bezug auf die DFG)
- Persistene Identifikation von Personen
- Offene Abstracts und Zitationsdaten

Es wird ausschließlich die Metadatenqualität der DOI-Registrierungagentur Crossref beurteilt. Wenn beispielsweise Angaben über die Verlagswebseite, aber nicht über Crossref verfügbar sind, wird dies nicht durch den OA-Metadatenschnelltest berücksichtigt.

## Testergebnisse

### Indexierungsstatus in Crossref

Der Abschnitt fasst zusammen, für welche DOIs keine Metadaten in Crossref verfügbar sind. Es kann vielfältige Ursachen haben, warum keine Metadaten vorhanden sind:

- DOI ist syntaktisch fehlerhaft
- DOI ist vom Verlag bereits registriert, der Artikel ist jedoch noch nicht publiziert
- DOI wurde nicht bei Crossref, sonder bei anderen Registrierungsagentur hinterlegt

### Überblick: Crossref-Metadaten

Der Abschnitt zeigt einen tabellarischen Überblick des Tests, die im weiteren Verlauf der Email näher beschrieben sind. Es werden absolute und relative Häufigkeiten dargestellt.

Untersucht wurden:

- Verfügbarkeit von Creative-Commons-Lizenzen (CC License)
- Verfügbarkeit von regelkonformen CC-Lizenzen (Compliant CC)
- Unterstützung von Versionen für das Text- und Data-Mining (TDM) (TDM Support)
- Vorhandensein von Förderinformationen (Funder info)
- Vorhandensein von ORCID[^1]
- Unterstützung offener Metadaten ([Open Abstracts](https://i4oa.org/) und [Open Citations](https://i4oc.org/))

[^1]: berechnet je Artikel

Beispieltabelle:

```{r}
my_df$cr_overview %>%
  count(`CC License` = length(which(has_cc)),
        `Compliant CC` = length(which(has_compliant_cc)),
        `TDM Support` = length(which(has_tdm_links)),
        `Funder info` = length(which(has_funder_info)),
        `ORCID` = length(which(has_orcid)),
        `Open Abstracts`  = length(which(has_open_abstract)),
        `Open Citations` = length(which(has_open_refs))
        ) %>% 
  tidyr::pivot_longer(!n) %>%
  mutate(prop = value / n * 100) %>%
  select(-n) %>%
  # html table
  mutate(prop_bar = map(prop, ~bar_chart(value = .x, color = "#00A4A7"))) %>%
  ind_table_to_gt()  
```

### Überblick Lizenzbedingungen

Offene Lizenzen sind wesentlich, um den Zugang und die Nachnutzung von Open-Access-Artikeln unter bestimmten Bedingungen zu regeln. Einschlägig sind die Creative-Commons-Lizenzen (CC-Lizenzen) (siehe Überblick des [Bundesministeriums für Bildung und Forschung](https://www.bildung-forschung.digital/de/lizenzvertrag-und-offene-lizenzen-2650.html)).

CC-BY ist sowohl in den DEAL-Verträgen als auch bei der DFG der präferierte Lizenztyp.

Die tabellarische Übersicht zeigt die Häufigkeit von CC-Varianten an. `NA` bedeutet, dass keine Lizeninformation in den Crossref-Metadaten verfügbar ist.

```{r}
my_df$cc_license_check %>% 
  count(cc_norm, name = "value") %>% 
  mutate(prop = value /sum(value) * 100) %>% 
  rename(name = cc_norm) %>%
  mutate(prop_bar = map(prop, ~bar_chart(value = .x, color = "#F3A9BB"))) %>%
  ind_table_to_gt()
```




### Ergebnis Compliance Check

Die Tabelle zeigt die Anzahl und den Anteil regelkonformer CC-Lizenzinformationen laut dem HOAD-Algorithmus. Eine Lizenzinformation ist genau dann regelkonform, wenn 
- es sich um eine Creative-Commons-Standardlizenz handelt,
- die CC-Lizenz sich auf die Verlagsversion, die sogenannte "version-of-record" bezieht,
- und die CC-Lizenz mit Erscheinen ohne zeitlichen Verzug gültig ist (Ausschluss von delayed OA)

Wir haben festgestellt, dass Verlage zwar häufig CC-Lizenzen in den Crossref-Metadaten verzeichnen, allerdings nur unvollständig beschreiben. Dies kann Auswirkungen auf die automatisierte Auffindbarkeit und Datenanalysen von OA-Artikeln haben. Bei Problemen empfehlen wir daher, mit dem Verlag in Kontakt zu treten.

Beispieltabelle:

```{r}
my_df$cc_license_check %>% 
  count(check_result, name = "value") %>% 
  mutate(prop = value /sum(value) * 100) %>% 
  rename(name = check_result) %>%
  mutate(prop_bar = map(prop, ~bar_chart(value = .x, color = "#A0A5A9"))) %>%
  ind_table_to_gt()
```

Mehr Hintergrundinformationen zur Überprüfung von Lizenzinformationen in Crossref im Kontext von OA-Transformationsverträgen:

Michaela Voigt, "DEAL Open-Access-Option optimal nutzen — ein Bibliothekspraxisbericht". LIBREAS. Library Ideas, 38 (2020). <https://libreas.eu/ausgabe38/voigt/>

### Text and Data Mining (TDM)

Der nächste Abschnitt bietet einen Überlick, welche Dateiformate, ausgedrückt als [MIME Type](https://developer.mozilla.org/en-US/docs/Web/HTTP/Basics_of_HTTP/MIME_types/Common_types), für das Text- und Data-Mining (TDM) unterstützt werden. Grundsätzlich kann je Artikel mehr als ein Format angeboten werden. Es wird empfohlen, neben PDF-Dateien auch strukturierte XML-Volltexte verfügbar zu machen. 

```{r}
my_df$tdm %>% 
  count(content.type, name = "value") %>% 
  mutate(prop = value /sum(value) * 100) %>% 
  rename(name = content.type) %>%
  mutate(prop_bar = map(prop, ~bar_chart(value = .x, color = "#9B0056"))) %>%
  arrange(desc(value)) %>%
  ind_table_to_gt()
```
Die prozentualen Anteile beziehen sich ausschließlich auf Artikel, für die TDM-Informationen vorhanden sind. Bitte beachten Sie zudem, dass Verlage mehr als ein Format anbieten können.


### Förderinformationen 

Es gibt ein großes Interesse, den Förderkontext von OA-Artikeln zu erheben. Einige, aber nicht alle Verlage nutzen Crossref, um den Förderinformationen zu teilen. Der OA-Metadatenschnelltest zeigt an, bei wie vielem Publikationen Crossref mindestens eine Forschungsförderung verzeichnet, und bei wie vielen Artikeln die DFG vermerkt ist.

### weitere Anforderungen

Die DFG fragt beim Programm ab, ob Daten an Dritte wie die [Open APC Initiative](https://github.com/OpenAPC/openapc-de) gesendet werden. Der OA-Metadatenschnelltest überprüft, wie viele Artikel bereits bei der Open APC Initiative bekannt sind.

